---
title: "State of the HRS"
format:
  typst:
    papersize: us-letter
    margin:
      x: 1in
      y: 1in
execute: 
  echo: false
  warning: false
  message: false
editor_options: 
  chunk_output_type: console
---

```{r}
library(tidyverse)
library(scales)
```

```{r}
echo_blue <- "#2373b9"
echo_yellow <- "#f0b405"
echo_green <- "#50dc69"
```

```{r}
theme_echo <- function() {
  theme_classic(
    base_size = 16,
    base_family = "Lora"
  ) +
    theme(legend.position = "bottom",
          strip.background = element_rect(color = "transparent"),
          strip.text = element_text(hjust = 0),
          axis.title.x = element_blank())
}

theme_set(theme_echo())
```

# Program Types Serving People with Disabilities

Ullamco consectetur laboris irure incididunt consectetur dolor irure nisi eu ex adipisicing occaecat consectetur minim aliquip. Magna et id magna non qui commodo id minim. Aliquip do mollit eiusmod elit. Dolore duis consequat dolore velit fugiat anim velit Lorem incididunt nulla. Velit voluptate magna consectetur voluptate excepteur ipsum laboris culpa aute tempor culpa sit.

```{r}
#| fig-height: 8
program_types_disabilities <-
  read_csv("data-raw/PH_Programs_with_Disabilities.csv") 

program_types_disabilities |> 
  ggplot(
    aes(
      x = Year,
      y = value,
      color = PH
    )
  ) +
  scale_color_manual(
    values = c(
      "PH Program" = echo_blue,
      "Non-PH Program" = echo_yellow
    )
  ) +
  scale_y_continuous(
    labels = percent_format()
  ) +
  geom_line() +
  facet_wrap(vars(name),
             scale = "free_x")
```


# Housing Moves

```{r}
housing_moves <-
  read_csv("data-raw/housing_moves.csv") |>
  mutate(people_formatted = comma(people))
```

```{r}
housing_moves |>
  ggplot(
    aes(
      x = year,
      y = people,
      fill = program,
      label = people_formatted
    )
  ) +
  geom_col() +
  geom_text(
    position = position_stack(
      vjust = 0.5
    )
  ) +
  scale_y_continuous(
    labels = comma_format()
  ) +
  scale_fill_manual(
    values = c(
      "Minimal Housing Assistance" = echo_blue,
      "Permanent Supportive Housing" = echo_yellow,
      "Rapid Re-Housing" = echo_green
    )
  ) +
  labs(
    y = "People",
    x = NULL,
    fill = NULL
  )
```

```{r}

```






