---
title: "State of the HRS"
format:
   typst:
      template-partials: 
         - typst-show.typ
         - typst-template.typ
execute: 
  echo: false
  warning: false
  message: false
editor_options: 
  chunk_output_type: console
---

Amet aliquip amet eiusmod enim exercitation magna minim esse deserunt veniam ullamco minim deserunt. Aute magna in adipisicing quis Lorem sit ipsum labore id commodo consequat ad. Deserunt nostrud amet esse quis. Enim consequat non aliquip qui ea ipsum incididunt esse sint aliqua proident. In excepteur ipsum elit anim ad.

Amet aliquip amet eiusmod enim exercitation magna minim esse deserunt veniam ullamco minim deserunt. Aute magna in adipisicing quis Lorem sit ipsum labore id commodo consequat ad. Deserunt nostrud amet esse quis. Enim consequat non aliquip qui ea ipsum incididunt esse sint aliqua proident. In excepteur ipsum elit anim ad.

Amet aliquip amet eiusmod enim exercitation magna minim esse deserunt veniam ullamco minim deserunt. Aute magna in adipisicing quis Lorem sit ipsum labore id commodo consequat ad. Deserunt nostrud amet esse quis. Enim consequat non aliquip qui ea ipsum incididunt esse sint aliqua proident. In excepteur ipsum elit anim ad.

```{r}
library(tidyverse)
library(scales)
```

```{r}
echo_blue <- "#2373b9"
echo_yellow <- "#f0b405"
echo_green <- "#50dc69"
```

```{r}
theme_echo <- function() {
  theme_classic(
    base_size = 16,
    base_family = "Lora"
  ) +
    theme(
      legend.position = "bottom",
      strip.background = element_rect(color = "transparent"),
      strip.text = element_text(hjust = 0),
      axis.title.x = element_blank()
    )
}

theme_set(theme_echo())
```

# Program Types Serving People with Disabilities

```{r}
#| fig-height: 8
program_types_disabilities <-
  read_csv("data-raw/PH_Programs_with_Disabilities.csv")

program_types_disabilities |>
  ggplot(
    aes(
      x = Year,
      y = value,
      color = PH
    )
  ) +
  scale_color_manual(
    values = c(
      "PH Program" = echo_blue,
      "Non-PH Program" = echo_yellow
    )
  ) +
  scale_y_continuous(
    labels = percent_format()
  ) +
  geom_line() +
  facet_wrap(vars(name), scale = "free_x")
```


# Housing Moves

```{r}
housing_moves <-
  read_csv("data-raw/housing_moves.csv") |>
  mutate(people_formatted = comma(people))
```

```{r}
housing_moves |>
  ggplot(
    aes(
      x = year,
      y = people,
      fill = program,
      label = people_formatted
    )
  ) +
  geom_col() +
  geom_text(
    position = position_stack(
      vjust = 0.5
    )
  ) +
  scale_y_continuous(
    labels = comma_format()
  ) +
  scale_fill_manual(
    values = c(
      "Minimal Housing Assistance" = echo_blue,
      "Permanent Supportive Housing" = echo_yellow,
      "Rapid Re-Housing" = echo_green
    )
  ) +
  labs(
    y = "People",
    x = NULL,
    fill = NULL
  )
```

```{r}

```






